臺灣臺東地方法院刑事判決              100年度易字第334號
公  訴  人  臺灣臺東地方法院檢察署檢察官
被      告  鄭金明
上列被告因恐嚇取財等案件，經檢察官提起公訴（100年度偵緝
字第159號），被告於準備程序中就被訴犯罪事實為有罪陳述，
經本院合議庭裁定由受命法官獨任進行簡式審判程序，判決如下
：
    主  文
鄭金明犯竊盜罪，處有期徒刑月，如易科罰金，以新臺幣壹仟
元折算壹日；又犯詐欺取財罪，處有期徒刑肆月，如易科罰金，
以新臺幣壹仟元折算壹日。應執行有期徒刑陸月，如易科罰金，
以新臺幣壹仟元折算壹日。
    犯罪事實
一、鄭金明於民國77年間因竊盜案件，經本院以79年度易緝字第
    14號判決判處有期徒刑4月，緩刑2年，嗣經撤銷緩刑及減刑
    後，應執行有期徒刑2月，於82年6月12日執行完畢。詎仍不
    知悔改，復為下列之行為：
(一)鄭金明意圖為自己不法之所有，基於竊盜之犯意，於民國
    100 年4月4日凌晨1時許，在臺東縣臺東市○○路歡喜卡拉
    ＯＫ前，見巴文豪所有之車牌號碼526-JVJ號重型機車（置
    物箱內含皮夾1只）上之機車鑰匙未拔下，竟徒手啟動該機
    車而竊取之，隨即騎返其住處，並藏放在臺東縣臺東市○○
    ○路633巷附近之南王橋下草叢。
(二)嗣於100年4月5至6日間某時，鄭金明返回前揭藏車處查看上
    開機車置物箱內之物品，透過皮夾內之證件發現該機車失主
    巴文豪為其同居人弟弟東志祥之表弟，鄭金明認有機可趁，
    復意圖為自己不法之所有，基於詐欺取財之犯意，於同年月
    6日下午5時許前往東志祥住處，請不知情之東志祥帶巴文豪
    前來見面，鄭金明即向巴文豪佯稱曾在某車行見其所失竊之
    機車且將遭拆解，並阻止車行拆解該機車，惟須拿1萬元予
    該車行始得取回該機車云云，致使巴文豪陷於錯誤，而於同
    日下午6時許，在臺東縣臺東市○○○路692巷2號前，交付
    1萬元予鄭金明，並取回上開機車。
二、案經巴文豪訴由臺東縣警察局臺東分局移送臺灣臺東地方法
    院檢察署檢察官偵查起訴，並經本院改依簡式審判程序審理
    。
    理  由
一、被告鄭金明所犯係死刑、無期徒刑或最輕本刑為3年以上有
    期徒刑或高等法院管轄第一審案件以外之罪，其於準備程序
    進行中就被訴犯罪事實為有罪之陳述，經本院告知簡式審判
    程序之旨，並聽取檢察官及被告之意見後，經合議庭裁定由
    受命法官獨任進行簡式審判程序，是依刑事訴訟法第273條
    之2規定，本件之證據調查，不受同法第159條第1項、第161
    條之2、第161條之3、第163條之1及第164條至第170條規定
    之限制，合先敘明。
二、上揭犯罪事實，業據被告於警詢、偵查、本院準備程序及審
    理時坦承不諱，核與證人巴文豪於警詢及偵查中；證人東志
    祥、蘇威爾於警詢時之證述相符，復有警卷所附臺東縣警察
    局臺東分局東興派出所發生竊盜案件紀錄表、刑案現場測繪
    圖、現場照片、臺東縣警察局車輛尋獲電腦輸入單、贓物認
    領保管單及臺東地區農會交易明細表在卷可稽，足認被告自
    白與事實相符，可以採信。綜上，本案事證明確，被告犯行
    均堪以認定，應依法論科。
三、核被告於犯罪事實一、(一)所為，係犯刑法第320條第1項之
    竊盜罪；犯罪事實一、(二)所為，係犯同法第339條第1項之
    詐欺取財罪。就犯罪事實一、(二)之部分公訴人認被告涉犯
    同法第346條第1項之恐嚇取財罪，固非無見，惟查，本件被
    告之犯罪手法，並非以自己名義向被害人發出惡害通知，而
    係以可幫助尋回失車之詐術通知被害人，使被害人陷於錯誤
    ，再者，就通知之內容而言，被告係向被害人謊稱如欲向某
    車行取回該機車，須以1萬元作為交易對價，尚非向被害人
    謊稱某車行欲以該車勒贖1萬元，是就其犯罪手法及內容以
    觀，尚與恐嚇取財罪有間，惟因二者基本社會事實同一，爰
    依法變更起訴法條。被告所犯上開2罪，犯意各別，應予分
    論併罰。爰審酌被告不思正途賺取財物，而為本件竊盜及詐
    欺取財之犯行，缺乏尊重他人財產權之意識，尚非可取，惟
    念其犯後坦承犯行，態度尚可及其犯罪之動機、目的、手段
    、所生損害、生活情況及智識程度等一切情狀，分別量處如
    主文所示之刑，並諭知易科罰金之折算標準，暨定應執行刑
    及易科罰金之折算標準。至扣案之鋁座2個，尚無證據足認
    為被告所有而供本件犯罪所用，爰不予沒收之宣告，併此敘
    明。
據上論斷，應依刑事訴訟法第273條之1第1項、第299條第1項前
段，刑法第320條第1項、第339條第1項、第41條第1項前段、第
51條第1項第5款，刑法施行法第1條之1第1項、第2項前段，判決
如主文。
本案經檢察官劉河山到庭執行職務。
中    華    民    國   100    年    10    月    4     日
                  刑事第一庭   法  官  楊峻宇
以上正本證明與原本無異。
如不服本判決應於收受送達後10日內向本院提出上訴書狀，並應
敘述具體理由；其未敘述上訴理由者，應於上訴期間屆滿後20日
內向本院補提理由書（均須按他造當事人之人數附繕本）。「切
勿逕送上級法院」。告訴人或被害人對於本判決如有不服，請書
具不服之理由狀，請求檢察官上訴者，其上訴期間之計算係以檢
察官收受判決正本之日期為準。
                               書記官  黃健豪
中    華    民    國   100    年    10    月    4     日
附錄本案論罪科刑法條全文：
中華民國刑法第320條
（普通竊盜罪、竊佔罪）
意圖為自己或第三人不法之所有，而竊取他人之動產者，為竊盜
罪，處5  年以下有期徒刑、拘役或 5 百元以下罰金。
意圖為自己或第三人不法之利益，而竊佔他人之不動產者，依前
項之規定處斷。
前二項之未遂犯罰之。
中華民國刑法第339條
（普通詐欺罪）
意圖為自己或第三人不法之所有，以詐術使人將本人或第三人之
物交付者，處 5 年以下有期徒刑、拘役或科或併科 1 千元以下
罰金。
以前項方法得財產上不法之利益或使第三人得之者，亦同。
前二項之未遂犯罰之。